【裁判字號】    98,易,2943
【裁判日期】    980930
【裁判案由】    傷害
【裁判全文】
臺灣臺中地方法院刑事判決              98年度易字第2943號
公  訴  人  臺灣臺中地方法院檢察署檢察官
被      告  甲○○
上列被告因傷害案件，經檢察官提起公訴（98年度偵字第18942
號），本院判決如下：
    主    文
甲○○傷害人之身體，累犯，處有期徒刑肆月，如易科罰金，以
新臺幣壹仟元折算壹日。扣案之水果刀壹支，沒收。
    犯罪事實
一、甲○○於民國94年間因違反臺灣地區與大陸地區人民關係條
    例等案件，經本院判處有期徒刑4月確定，於94年11月27日
    執行完畢。詎甲○○仍不知悛悔，復因不滿友人丙○○屢次
    懷疑其竊取財物，竟因而萌生傷害他人身體之犯意，於98年
    7月4日晚上7時許，假借請求丙○○協助尋找腳踏車之名義
    ，邀約丙○○一同前往臺中市南屯區麗水巷10號之土地公廟
    旁之產業道路上，甲○○隨即持其所有之水果刀1支朝丙○
    ○之身體揮刺，致使丙○○受有頭部外傷併頭皮撕裂傷、臉
    部多處傷口、牙齒多顆斷裂等身體傷害。嗣因丙○○就醫後
    報警處理，始悉上情。
二、案經丙○○訴由臺中市警察局第四分局移送臺灣臺中地方法
    院檢察署檢察官偵查起訴。
    理    由
一、按被告以外之人於審判外之言詞或書面陳述，除法律有規定
    者外，不得為證據；被告以外之人於偵訊中向檢察官所為之
    陳述，除顯有不可信之情況者外，得為證據，刑事訴訟法第
    159條第1項、第159條之1第2項分別定有明文。本案證人即
    告訴人丙○○於偵查時以證人身分作證，經檢察官告以具結
    之義務及偽證之處罰，經具結而擔保其證述之真實性，且無
    證據顯示係遭受強暴、脅迫、詐欺、利誘等外力干擾情形，
    或在影響其心理狀況致妨礙其自由陳述等顯不可信之情況下
    所為，依前開說明，自有證據能力。
二、訊據被告甲○○（以下簡稱為被告）固坦承於前揭時、地，
    與告訴人丙○○發生拉扯衝突，並致使丙○○受傷一節不諱
    ，惟辯稱：丙○○頭部的傷是拉扯中跌倒撞傷的，伊並未持
    刀攻擊丙○○，也不知道當天如何發生衝突的云云。經查：
    上開犯罪事實，迭據告訴人丙○○於偵審中指述綦詳，並有
    中山醫藥大學附設醫院診斷證明書1紙、蒐證現場照片5張附
    卷可稽及水果刀1支扣案為憑，且從告訴人丙○○受有頭部
    外傷併頭皮撕裂傷、臉部多處傷口、牙齒多顆斷裂等身體傷
    勢觀之，顯非單純拉扯跌倒所致，應以告訴人所證述之情節
    為可採，被告所辯應係畏罪卸責避重就輕之詞，不足採信，
    本件事證明確，被告犯行可以認定。
三、核被告所為，係觸犯刑法第277條第1項之普通傷害罪。被告
    曾因違反臺灣地區與大陸地區人民關係條例等案件，經本院
    判處有期徒刑4月確定，於94年11月27日執行完畢，有臺灣
    高等法院被告前案紀錄表附卷可證；被告於受有期徒刑之執
    行完畢後5年內故意再犯本件有期徒刑以上之罪，為累犯，
    應依刑法第47條第1項規定，加重其刑。爰審酌被告犯罪之
    動機、使用之手段、與告訴人丙○○之關係、告訴人所受傷
    害之程度、被告犯後未與告訴人達成和解，且未坦承全部犯
    行，態度未見良好等一切情狀，量處如主文所示之刑，並諭
    知易科罰金之折算標準。至扣案之水果刀1支為被告所有，
    業據被告陳明在卷，且為其犯罪所用之物，應依刑法第38條
    第1項第2款規定，宣告沒收。
據上論斷，應依刑事訴訟法第299條第1項前段，刑法第277條第1
項、第47條第1項、第41條第1項前段、第38條第1項第2款，刑法
施行法第1條之1第1項、第2項前段，判決如主文。
本案經檢察官乙○○到庭執行職務。
中    華    民    國    98    年    9     月    30    日
                  刑事第十九庭  法  官  張國忠
以上正本證明與原本無異。
如不服本判決應於收受判決後10日內向本院提出上訴書狀，並應
敘述具體理由；其未敘述上訴理由者，應於上訴期間屆滿後20日
內向本院補提理由書（均須按他造當事人之人數附繕本）「切勿
逕送上級法院」。
                                書記官  何淑鈴
中    華    民    國    98    年    9     月    30    日
附錄論罪科刑法條
刑法第277條第1項
傷害人之身體或健康者，處3年以下有期徒刑、拘役或1千元以下
罰金。


司法院資訊處製作；財團法人民間司法改革基金會備份。
